臺灣高雄地方法院刑事判決　　　　　　　　　　　　　九十三年度訴字第八四六號
　　公　訴　人　臺灣高雄地方法院檢察署檢察官
　　被　　　告　甲○○
右列被告因違反毒品危害防制條例案件，經檢察官提起公訴（九十三年度毒偵字第四
七二號）及檢察官移送併辦（九十三年度毒偵字第六二四０號），被告於本院準備程
序中為有罪之陳述，經合議庭裁定由受命法官依簡式審判程序獨任審理，本院判決如
左：
    主  文
甲○○連續施用第一級毒品，累犯，處有期徒刑壹年貳月，扣案如附表一編號一、二
、三所示之物、附表二編號一、二、三所示之物，均沒收銷燬之，扣案如附表一編號
四所示之物，沒收之；又連續施用第二級毒品，累犯，處有期徒刑捌月。應執行有期
徒刑壹年捌月，扣案如附表一編號一、二、三所示之物、附表二編號一、二、三所示
之物，均沒收銷燬之，扣案如附表一編號四所示之物，沒收之。
    事實及理由
一、本件犯罪事實茲引用如附件檢察官起訴書之記載，並補充更正如下：甲○○係自
    民國九十三年一月十九日起迄同年十月十四日止，基於施用第一級毒品海洛因及
    第二級毒品甲基安非他命（起訴書誤載為安非他命）之概括犯意，先向綽號「阿
    文」之人購入第一級毒品海洛因及第二級毒品甲基安非他命而持有，復將第一級
    毒品海洛因摻水以針筒注射靜脈及將第二級毒品甲基安非他命置於錫箔紙上燒烤
    生煙吸聞之施用方式，在其位於高雄市小港區○○○路一八號住處，以一天施用
    第一級毒品海洛因二次及三天施用第二級毒品甲基安非他命一次之頻率，連續施
    用第一級毒品海洛因及第二級毒品甲基安非他命多次，其後並將各該針筒及錫箔
    紙丟棄。嗣先後於九十三年一月二十一日上午七時五十分許在甲○○上開住處查
    獲，並扣得被告所有如附表一所示之物，及於同年十月十五日上午十時許在高雄
    縣林園鄉○○路○巷路口為警查獲，並扣得被告所有如附表二所示之物，始查知
    上情。
二、本件犯罪證據茲引用如附件檢察官起訴書之記載，並補充被告甲○○於本院審理
    時之自白、高雄醫學大學附設中和紀念醫院九十三年五月二十五日編號九三０五
    ─二一二、二一三號檢驗報告、九十三年十一月三十日編號九三一一─四七八、
    四七九號、法務部調查局九十三年二月二十四日調科壹字第二二００一六七一二
    號、九十三年十一月十五日調科壹字第二二００一八五二五號鑑定通知書、高雄
    市立凱旋醫院九十三年十月二十九日編號00000000濫用藥物尿液檢驗報
    告暨尿液對照表等件為證據。
三、論罪科刑：
（一）查海洛因及甲基安非他命係分別為毒品危害防制條例第二條第二項第一、二款
      所稱之第一、二級毒品，不得非法持有及施用。
（二）被告持有第一、二級毒品海洛因之低度行為，已為施用之高度行為所吸收，均
      不另論罪。
（三）被告先後施用第一、二級毒品海洛因之犯行，時間緊接，方法相同，觸犯構成
      要件同一，顯係基於概括犯意而為，分別為連續犯，均應依刑法第五十六條之
      規定以一罪論，依法加重其刑。
（四）除如附件起訴書所載被告施用第一、二級毒品之犯行業經起訴外，其餘併辦意
      旨及被告自白未經起訴之施用毒品第一、二級犯行，分別均與被訴施用第一、
      二級毒品之犯行有前述裁判上一罪關係，本院自應併予審究。
（五）被告前於八十九年間因施用毒品案件，經本院判處有期徒刑八月，經被告上訴
      於臺灣高等法院高雄分院駁回確定，於九十一年五月六日入監執行，於九十二
      年一月五日執行完畢等情，有本院被告院內索引紀錄卡、臺灣高等法院被告全
      國前案紀錄表及刑案資料查註紀錄表各一份在卷可查，其於受有期徒刑之執行
      完畢後，五年內再犯本件有期徒刑以上之各罪，均為累犯，應依刑法第四十七
      條規定，分別遞加重其刑。
（六）被告所犯前開二罪，犯意各別，罪名互殊，應分論併罰。
（七）爰審酌被告曾觸犯施用毒品之犯行，雖經觀察、勒戒及強制戒治程序，仍未能
      斷戒施用毒品惡習，顯見其戒治意志不堅，缺乏勒戒動機，惟念其施用毒品係
      對己身殘害，並未造成他人具體危害，復審酌其犯罪之動機、目的、手段、犯
      後態度及所生之危害等一切情狀，分別酌情量處如主文之刑，並定其應執行之
      刑，以示儆懲。
四、扣案如附表一編號一、附表二編號一所示之物，均為第一級毒品海洛因，且為被
    告用以施用之第一級毒品，業據被告供承在卷，且有法務部調查局九十三年二月
    二十四日調科壹字第二二００一六七一二號、九十三年十一月十五日調科壹字第
    二二００一八五二五號鑑定通知書各一紙附卷可稽；扣案如附表一編號二、三、
    附表二編號二、三所示之物，均為被告用以供施用毒品所用之物，且其上均殘有
    第一級毒品海洛因不可完全析離，業據被告供承在卷，且有高雄醫學大學附設中
    和紀念醫院九十三年五月二十五日編號九三０五─二一二、二一三號檢驗報告、
    九十三年十一月三十日編號九三一一─四七八、四七九號各一紙在卷可查，應視
    之為毒品，均應依毒品危害防制條例第十八條第一項前段之規定，宣告沒收銷燬
    之。扣案如附表一編號四所示之物，為被告所有用以供施用第一級毒品所用之物
    ，業據被告供承在卷，爰依刑法第三十八條第一項第二款之規定，宣告沒收。
五、如不服本判決，應於判決送達後十日內，向本院提出上訴狀。
據上論斷，應依刑事訴訟法第二百七十三條之一第一項、第二百九十九條第一項前段
、第三百十條之二、第四百五十四條第一項、第二項，毒品危害防制條例第十條第一
項、第二項、第十八條第一項前段，刑法第十一條、第五十六條、第四十七條、第三
十八條第一項第二款、第五十一條第五款，判決如主文。
本案經檢察官乙○○到庭執行職務。
中　　　華　　　民　　　國　　九十三　　年　　 十二 　　月　　三十一　　日
                                     台灣高雄地方法院刑事第十七庭
                                         法　官 林勇如
右正本證明與原本無異。
                                         書記官 許雅惠
中　　　華　　　民　　　國　　九十三　　年　　 十二 　　月　　三十一　　日
附錄本判決論罪科刑法條：
毒品危害防制條例第十條
施用第一級毒品者，處六月以上五年以下有期徒刑。
施用第二級毒品者，處三年以下有期徒刑。
附表一：
┌───┬────────────┬───────────┬─────┐
│編  號│扣案物品                │鑑定結果              │備註      │
├───┼────────────┼───────────┼─────┤
│一    │疑似第一級毒品海洛因粉末│確為第一級毒品海洛因（│          │
│      │壹包                    │驗後淨重零點貳壹公克）│          │
│      │                        │及殘有第一級毒品海洛因│          │
│      │                        │於上不可完全析離之夾鏈│          │
│      │                        │袋壹只                │          │
├───┼────────────┼───────────┼─────┤
│二    │注射針筒貳支            │殘有第一級毒品海洛因於│          │
│      │                        │上不可完全析離        │          │
├───┼────────────┼───────────┼─────┤
│三    │吸管壹支                │殘有第一級毒品海洛因於│          │
│      │                        │上不可完全析離        │          │
├───┼────────────┼───────────┼─────┤
│四    │塑膠止血帶壹條          │                      │甲○○所有│
└───┴────────────┴───────────┴─────┘
附表二：
┌───┬────────────┬───────────┬─────┐
│編  號│扣案物品                │鑑定結果              │備註      │
├───┼────────────┼───────────┼─────┤
│一    │疑似第一級毒品海洛因粉末│驗後僅剩殘有第一級毒品│          │
│      │壹包                    │海洛因於上不可完全析離│          │
│      │                        │之夾鏈袋壹只          │          │
├───┼────────────┼───────────┼─────┤
│二    │注射針筒壹支            │殘有第一級毒品海洛因於│          │
│      │                        │上不可完全析離        │          │
├───┼────────────┼───────────┼─────┤
│三    │吸管壹支                │殘有第一級毒品海洛因於│          │
│      │                        │上不可完全析離        │          │
└───┴────────────┴───────────┴─────┘
